臺灣臺南地方法院刑事判決
110年度易字第962號
公  訴  人  臺灣臺南地方檢察署檢察官
被      告  林文博



上列被告因違反家庭暴力防治法案件，經檢察官提起公訴（110
年度偵字第18720號），被告就被訴事實為有罪之陳述，本院裁
定改依簡式審判程序審理，判決如下：
    主    文
甲○○犯違反保護令罪，累犯，處有期徒刑肆月，如易科罰金，以
新臺幣壹仟元折算壹日；又犯違反保護令罪，累犯，處有期徒刑
參月，如易科罰金，以新臺幣壹仟元折算壹日。應執行有期徒刑
陸月，如易科罰金，以新臺幣壹仟元折算壹日。
    事 實 及 理 由
一、被告甲○○所犯係死刑、無期徒刑、最輕本刑為3年以上有期
    徒刑以外之罪，亦非高等法院管轄第一審案件，且被告於本
    院審理中，已就被訴事實為有罪之陳述，經告知簡式審判程
    序之旨後，被告及檢察官對本件改依簡式審判程序審理均表
    示同意，經本院依刑事訴訟法第273條之1第1項規定，裁定
    本件以簡式審判程序加以審理，合先敘明。
二、本件犯罪事實及證據，除犯罪事實二、㈡第2行記載：「又至
    距」，應更正為：「又至」；及就證據部分增列：「被告於
    本院準備程序及審理中之自白（見院卷第101、107頁）」外
    ，餘均引用起訴書所載（如附件）。
三、論罪科刑：
　㈠核被告就起訴書犯罪事實二、㈠所為，係犯家庭暴力防治法第
    61條第1款（起訴書誤載為第2款，業經檢察官到庭更正）、
    第4款之違反保護令罪。被告雖同時違反保護令所禁止之2款
    行為，然法院依家庭暴力防治法核發保護令所載之數款規定
    ，僅為違反保護令行為之不同態樣，是被告基於同一犯意所
    為違反保護令之行為，縱同時違反數款不同之規定，仍屬單
    純一罪，而應以一違反保護令罪論處。被告就起訴書犯罪事
    實二、㈡所為，係犯家庭暴力防治法第61條第4款之違反保護
    令罪。
　㈡被告所犯上開2罪，犯意各別，時間有異，行為互殊，應予分
    論併罰。
　㈢又被告有起訴書犯罪事實一、所載之前案科刑判決及執行完
    畢乙情，有臺灣高等法院被告前案紀錄表在卷可按，其受徒
    刑之執行完畢後，5年以內故意再犯本件有期徒刑以上之2罪
    ，均為累犯，本院審酌被告構成累犯之前案為違反保護令罪
    ，竟再犯違反保護令罪，顯見其刑罰反應力薄弱，自我控管
    之能力欠缺，主觀上惡性非輕，爰參酌司法院釋字第775號
    解釋意旨，依刑法第47條第1項之規定，均加重其刑。
　㈣爰審酌被告有多次傷害、違反保護令前科，有前引被告前案
    紀錄表附卷可憑，詎不知悔改，猶無視本院核發保護令之內
    容，再為本案2次犯行，造成高齡83歲之告訴人乙○○極度困
    擾，告訴人當庭表示：我與我太太同住，我們年紀一樣，不
    要放被告出來，我感到很困擾，被告好吃懶做，不賺錢，只
    想花錢，我年紀這麼大了，我拿他沒有辦法等語（見偵卷第
    125至126頁，院卷第101、108頁），並考量被告犯後坦承犯
    行，供稱因天氣熱，無處可以洗澡（見偵卷第19頁），兼衡
    其自陳國小畢業之教育程度，離婚、無子女，無業（見院卷
    第108頁）等一切情狀，分別量處如主文所示之刑，且定應
    執行刑，並均諭知易科罰金之折算標準，以資懲儆。
據上論斷，應依刑事訴訟法第273條之1第1項、第299條第1項前
段、第310條之2、第454條第2項，家庭暴力防治法61條第1款、
第4款，刑法第11條前段、第47條第1項、第41條第1項前段、第5
1條第5款，判決如主文。
本案經檢察官張芳綾提起公訴，檢察官丙○○到庭執行職務。
中　　華　　民　　國　　110 　年　　11　　月　　30　　日
                  刑事第十二庭  法  官  張婉寧
以上正本證明與原本無異。
如不服本判決應於收受本判決後20日內向本院提出上訴書狀，並
應敘述具體理由。其未敘述上訴理由者，應於上訴期間屆滿後20
日內向本院補提理由書狀（均須按他造當事人之人數附繕本）「
切勿逕送上級法院」。 
　　　　　　　　　　　　　　　　書記官  蔡雅惠
中　　華　　民　　國　　110 　年　　12　　月　　2 　　日

附錄論罪科刑法條：
家庭暴力防治法第61條
違反法院依第14條第1項、第16條第3項所為之下列裁定者，為本
法所稱違反保護令罪，處3年以下有期徒刑、拘役或科或併科新
臺幣10萬元以下罰金：
一、禁止實施家庭暴力。
二、禁止騷擾、接觸、跟蹤、通話、通信或其他非必要之聯絡行
    為。
三、遷出住居所。
四、遠離住居所、工作場所、學校或其他特定場所。
五、完成加害人處遇計畫。

附件：
臺灣臺南地方檢察署檢察官起訴書
                                    110年度偵字第18720號
　　被　　　告　甲○○　男　60歲（民國00年0月00日生）
　　　　　　　　　　　　住臺南市○市區○○000號
                        (現羈押於法務部○○○○○○○○)
　　　　　　　　　　　　國民身分證統一編號：Z000000000號
上列被告因違反家庭暴力防治法案件，業經偵查終結，認應提起
公訴，茲將犯罪事實及證據並所犯法條分敘如下：
　　　　犯罪事實
一、甲○○前於民國108年間因傷害、違反保護令等案件，經臺灣
    臺南地方法院以108年度訴字第598號判決處有期徒刑6月、4
    月，合併定應執行刑為有期徒刑9月確定，於109年2月11日
    執行完畢；復於109年間因違反保護令案件，經臺灣臺南地
    方法院以109年度易字第572號判決處有期徒刑9月確定，甫
    於110年1月2日執行完畢。
二、甲○○為乙○○之子，2人間具有家庭暴力防治法第3條第3款所
    定之家庭成員關係。甲○○前因對乙○○為家庭暴力行為，經臺
    灣臺南地方法院於110年5月11日以110年度家護字第233號核
    發民事通常保護令，諭令甲○○不得對乙○○實施身體或精神上
    不法侵害之行為、應於110年5月31日前遷出乙○○之住居所（
    即臺南市○○區○○里0鄰○○000號）、遷出後應遠離上開住居所
    至少100公尺，保護令有效期間為1年。詎甲○○於收受上開保
    護令裁定而知悉該保護令內容後，竟仍於保護令有效期間內
    ，分別為下列行為：
(一)甲○○基於違反保護令之犯意，於110年9月8日14時許，至乙○
    ○上開住處，並於該住處浴室內以台語辱罵乙○○「抓耙子」
    等語，使乙○○心理上感受痛苦，以此方式違背其應遠離乙○○
    住居所至少100公尺之禁令，且同時對乙○○實施精神上不法
    侵害之行為，而違反前揭保護令諭知之事項。
(二)甲○○復基於違反保護令之犯意，於110年9月9日14時許，又
    至距乙○○上開住處大門前洗澡，未遠離乙○○住居所至少100
    公尺，而違反前揭保護令諭知之事項。
二、案經乙○○訴由臺南市政府警察局善化分局報告偵辦。
　　　　證據並所犯法條
一、上揭犯罪事實，業據被告甲○○於警詢及偵查中坦承不諱，核
    與告訴人乙○○於警詢及偵查中之證述情節相符，並有前開通
    常保護令影本、臺南市政府警察局善化分局110年5月14日保
    護令執行紀錄表、執行保護令權益告知單各1份附卷可稽，
    足認被告前開任意性自白與事實相符，其犯嫌堪予認定。
二、核被告犯罪事實欄二、（一）所為，係違反法院依家庭暴力
    防治法第14條第1項第2款、第4款所為之裁定，而犯同法第6
    1條第2款、第4款之違反保護令罪嫌；犯罪事實欄二、（二
    ）所為，係違反法院依家庭暴力防治法第14條第1項第4款所
    為之裁定，而犯同法第61條第4款之違反保護令罪嫌。被告
    犯罪事實欄二、（一）所為，雖同時違反保護令中之多款命
    令，惟該保護令內之數款規定，均屬同一保護令之內容，仍
    僅係違反一保護令之犯行，應僅論以一違反保護令罪嫌。又
    被告所犯2罪間，犯意各別，行為互殊，請予分論併罰。再
    被告曾受如犯罪事實欄所示之有期徒刑之執行完畢，有本署
    刑案資料查註紀錄表1份附卷可參，其於5年以內故意再犯本
    件有期徒刑以上之罪，為累犯，請依刑法第47條第1項之規
    定及大法官釋字第775號解釋意旨，裁量是否加重最低本刑
    。另被告自98年間起，即屢次對告訴人為違反保護令之行為
    ，有本署98年度偵字第12129號、98年度偵字第16772號、10
    8年偵字第7297號、108年偵字第8437號、109年偵字第5341
    號、109年偵字第6350號、110年偵字第17541號、110年偵字
    第16345號、110年偵字第12352號、110年偵字第10366號、1
    10年偵字第14357號、110年偵字第15346號起訴書、本署刑
    案資料查註紀錄表附卷可考，顯見其毫無悔意，惡性猶深，
    致令告訴人長期飽受家暴之苦，對告訴人造成之精神傷害匪
    淺，請予從重量刑，以示懲儆。
三、末請審酌被告自96年間起即多次對告訴人實施傷害、恐嚇或
    違反保護令之犯行，有上開通常保護令、本署96年度偵字第
    9055號、98年度偵字第12129號、98年度偵字第16772號、10
    7年度偵字第20480號、108年偵字第7297號、108年偵字第84
    37號、109年偵字第5341號、109年偵字第6350號、110年偵
    字第17541號、110年偵字第16345號、110年偵字第12352號
    、110年偵字第10366號、110年偵字第14357號、110年偵字
    第15346號起訴書、本署刑案資料查註紀錄表各1份在卷足憑
    ，堪認被告確有反覆實施家庭暴力行為、違反保護令之虞。
    又被告於110年6月1日經本署以110年度家令字第33號家暴命
    令，限制被告不得對告訴人為騷擾、實施身體或精神上不法
    侵害，並遠離前開住處後，仍隨即於6月9日、6月16日、7月
    6日、8月14日、9月8日、9月9日再對被害人為騷擾、恐嚇行
    為等情，有本署110年偵字第10366號、110年偵字第14357號
    、110年偵字第15346號起訴書、110年偵字第16345號、110
    年偵字第17541號附卷可參，顯見被告規制自身遵守法令、
    不為犯罪行為之能力薄弱。另衡以上開住處係告訴人與其妻
    林歐靜共同居住，其2人皆已屆83歲高齡，均屬無法保護自
    身安全之人，告訴人於偵查中亦表示如被告釋放或交保，將
    感到困擾、痛苦且擔憂再遭傷害等語，爰請繼續羈押被告，
    以確保將來審理、執行之進行及保護告訴人之安全。
四、依刑事訴訟法第251條第1項提起公訴。
　　此　致
臺灣臺南地方法院
中　　華　　民　　國　 110　　年　　10　　月　　20　　日
                              檢察官  張  芳  綾 
本件證明與原本無異
中　　華　　民　　國　 110　　年　　10　　月　　25　　日
                              書記官  李  俊  頴
（本院按下略）